臺灣臺北地方法院民事裁定
111年度聲字第193號
聲  請  人  林承賢（即林銀榮之繼承人）  

相  對  人  財政部國有財產署北區分署

法定代理人  郭曉蓉  
上列當事人間聲請停止執行事件，本院裁定如下：
    主  文
聲請人供擔保新臺幣捌佰參拾陸萬貳仟元後，本院一一一年度司
執字第二八九五二號拆屋還地等執行事件之強制執行程序，於本
院一一一年度重再字第三號再審之訴事件終結確定前，應暫予停
止。
    理  由
一、按有回復原狀之聲請，或提起再審或異議之訴，或對於和解
    為繼續審判之請求，或提起宣告調解無效之訴、撤銷調解之
    訴，或對於許可強制執行之裁定提起抗告時，法院因必要情
    形或依聲請定相當並確實之擔保，得為停止強制執行之裁定
    ，強制執行法第18條第2項定有明文。又法院依強制執行法
    第18條第2 項定擔保金額而准許停止強制執行之裁定者，該
    項擔保係備供債權人因停止執行所受損害之賠償，其數額應
    依標的物停止執行後，債權人未能即時受償或利用該標的物
    所受之損害額，或其因另供擔保強制執行所受之損害額定之
    ，非以標的物之價值或其債權額為依據（最高法院91年度臺
    抗字第429號裁判意旨參照）。申言之，應以債權人因執行
    程序之停止，致原預期受償之時間延後所生之損害，為定擔
    保數額之依據。另依通常社會觀念，使用金錢之對價即為利
    息。執行債權倘為金錢債權，債權人因執行程序停止，致受
    償時間延後，通常應可認係損失停止期間利用該債權總額所
    能取得之利息。再依民法第233條第1項前段、第203條規定
    ，遲延之債務，以支付金錢為標的者，債權人得請求依法定
    利率計算之遲延利息；應付利息之債務，其利率未經約定，
    亦無法律可據者，週年利率為5％。此項遲延利息之本質屬於
    法定損害賠償，亦可據為金錢債權遲延受償所可能發生之損
    害之賠償標準。
二、本件聲請意旨略以：聲請人之被繼承人林銀榮與相對人間因
    請求拆屋還地事件（貴院109年度重訴字第333號），判決有
    送達不合法情事，惟相對人已執為聲請強制執行，現由貴院
    執行處以111年度司執字第28952號事件執行中。惟此業經聲
    請人另行聲請再審在案（貴院111年度重再字第3號），若本
    件執行事件查封之財產一旦拍賣，勢難恢復原狀，為此願供
    擔保，請准於貴院111年度重再字第3號事件裁判前，裁定停
    止本件強制執行等語。
三、經查：
  ㈠本件相對人即債權人以本院109年度重訴字第333號民事判決
    暨確定證明書為執行名義，向本院民事執行處聲請對債務人
    即聲請人強制執行，經本院以111年度司執字第28952號執行
    事件受理在案，相對人聲請執行之債權額為新臺幣（下同）
    3859萬253元及利息等情，經本院依職權調取該執行事件卷
    宗核閱無誤。又聲請人於民國111年3月29日對相對人提起再
    審之訴由本院以111年度重再字第3號事件審理中，亦經本院
    依調取上開卷宗核閱屬實，上開事實堪以認定。而系爭執行
    事件若未停止執行，則聲請人繼承所有之不動產即有於遭拍
    賣後由第三人取得所有權之可能，依首開規定，聲請人聲請
    於111年度重再字第3號再審之訴事件裁判確定前，系爭執行
    事件應暫予停止，自有其必要性，應予准許。
  ㈡又本件相對人聲請對聲請人強制執行之債權總額為3859萬253元，已如前述，另相對人因停止執行所受之損害，應為訴訟事件未確定之停止執行期間，其本得利用上開金額而未能利用之利息損失。是本院審酌111年度重再字第3號再審之訴事件係屬得上訴第三審之訴訟程序事件，參考司法院訂頒各級法院辦案期限實施要點之規定，民事第一、二、三審審判案件之期限分別為1年4個月、2年、1年，合計約需4年4個月，據此預估因聲請人提起上開再審訴訟獲准停止執行，致系爭執行事件延宕之期間，相對人因此可能遭受之損害額得預估為利息損失約836萬1221元（計算式：3859萬253元×5％×（4+4/12年）＝836萬1221元，元以下無條件捨去）。準此，本院審酌上情，認聲請人提供之擔保金金額取其概數以836萬2000萬元為適當。是以，聲請人為相對人提供前開擔保金額後，得以停止執行。
四、依強制執行法第18條第2項，裁定如主文。 　
中　　華　　民　　國　　111 　年　　3 　　月　　30　　日
                  民事第五庭    法　官　  楊承翰
以上正本係照原本作成。
如對本裁定抗告須於裁定送達後10日內向本院提出抗告狀，並繳
納抗告費新臺幣1000元。
中　　華　　民　　國　　111 　年　　3 　　月　　30　　日
                                書記官    蕭欣怡